【裁判字號】    90,訴,1189
【裁判日期】    901022
【裁判案由】    偽證
【裁判全文】
臺灣臺南地方法院刑事判決
    公  訴  人  臺灣台南地方法院檢察署檢察官
    被      告  甲○○
右列被告因偽證案件，經檢察官提起公訴（九十年度偵字第九七一五號），本院判決
如左：
    主  文
甲○○證人於檢察官偵查時，於案情有重要關係之事項，供前具結，而為虛偽陳述，
處有期徒刑肆月。
    事  實
一、甲○○係嘉南計程車無線電台之負責人，高暐（業已由臺灣台南地方法院檢察署
    另案提起公訴）則係該電台南區派車站之站長。黃鐵定因租用營業用小客車（即
    計程車）之事而與高暐發生糾紛，黃鐵定遂於民國（下同）八十九年十月十三日
    零時二十五分許，在台南市○○路○段四一三號小可愛檳榔攤，打電話與高暐理
    論，並發生口角。高暐竟教唆陳華文（亦業已由臺灣台南地方法院檢察署另案提
    起公訴）夥同另一名姓名、住所均不詳之成年男子於同日凌晨零時三十分許至上
    址，先由該名不詳之男子毆打黃鐵定，陳華文再持不明之刀類砍向黃鐵定，造成
    其左前臂切割傷合併肌腱三條斷裂及右前臂切割傷合併肌腱七條斷裂。黃鐵定被
    毆打及砍傷時，甲○○在場目睹，乃告知黃鐵定稱：係陳華文殺你等語。嗣黃鐵
    定向台南市警察局第四分局告訴高暐、陳華文涉嫌傷害罪，經該分局報請臺灣台
    南地方法院檢察署偵查，該署遂分九十年度偵字第六九０號案件偵查，並於九十
    年五月十八日傳訊甲○○為證人時，當檢察官訊問甲○○「黃鐵定於八十九年十
    月十三日凌晨零時三十分被殺時，你是否有在場看到？」等語時，甲○○竟就案
    情重要關係之事項，供前具結，而為虛偽陳述稱：「沒有，他因欠我車款，我在
    找他，有司機打電話向我說有看到他的車在西門路那邊，我過去，要將他的車開
    走，發現他流很多血坐在駕駛座上，我就將他送醫」等語，當檢察官又訊問甲○
    ○「你是否有向黃鐵定說殺他的人是陳華文？」等語。甲○○仍為虛偽陳述稱：
    「沒有。」等語。
二、案經臺灣台南地方法院檢察署檢察官自動檢舉偵查起訴。
    理  由
一、訊據被告甲○○對於右揭其於九十年五月十八日在臺灣台南地方法院檢察署檢察
    官偵查時，當檢察官訊問其「黃鐵定於八十九年十月十三日凌晨零時三十分被殺
    時，你是否有在場看到？」等語時，其證稱：「沒有，他因欠我車款，我在找他
    ，有司機打電話向我說有看到他的車在西門路那邊，我過去，要將他的車開走，
    發現他流很多血坐在駕駛座上，我就將他送醫」等語，當檢察官又訊問其「你是
    否有向黃鐵定說殺他的人是陳華文？」等語。其稱：「沒有。」等語之事實固不
    諱言，惟否認有偽證之犯行，辯稱：其均係據實陳述，並未虛偽陳述等語。惟查
    被害人黃鐵定被毆打、砍傷時，被告甲○○在場目睹，並告知係陳華文殺被害人
    黃鐵定之事實，業據被害人黃鐵定於偵查時指訴綦詳。且被告甲○○及被害人黃
    鐵定經法務部調查局派員測謊結果，被告甲○○就「其不知陳華文有殺黃鐵定」
    、「案發時其未在場」等問題，均有說謊之情形，而被害人黃鐵定就「陳華文有
    殺伊」、「案發時甲○○有在場」等問題，並無說謊之情形，有法務部調查局九
    十年七月廿七日陸(三)字第九０一三三九一三號鑑定通知書一張可憑。足見被告
    甲○○確有虛偽陳述之情形，是其所辯，不足採信，其犯行應予認定。
二、核被告甲○○所為，係犯刑法第一百六十八條偽證罪。公訴人認係犯刑法第一百
    六十八條第一項偽證罪，惟查該法條並未分項，故無第一項，應係公訴人筆誤，
    惟不須變更起訴法條。審酌被告犯罪之動機，手段、所生危害、犯罪後未能坦承
    犯行等一切情狀，量處如主文所示之刑，以資懲戒。
據上論斷，應依刑事訴訟法第二百九十九條第一項前段，刑法第一百六十八條，判決
如主文。
中      華      民      國    九十    年      十      月      廿二      日
                                  臺灣臺南地方法院刑事第三庭
                                      法  官  彭  振  湘
右正本證明與原本無異。
如不服本判決，應於判決送達後十日內，向本院提出上訴狀（須附繕本）。
                                      書記官  汪  姿  秀
中      華      民      國    九十    年      十      月      廿二      日
附錄本案論罪科刑法條全文：
刑法第一百六十八條：
於執行審判職務之公署審判時或於檢察官偵查時，證人、鑑定人、通譯於案情有重要
關係之事項，供前或供後具結，而為虛偽陳述者，處七年以下有期徒刑。


司法院資訊處製作；財團法人民間司法改革基金會備份。
